臺灣士林地方法院刑事判決　　　　　　　95年度訴字第1283號
公　訴　人　臺灣士林地方法院檢察署檢察官
被　　　告　乙○○
　　　　　　甲○○
　　　　　　丙○○
　　　　　　庚○○
　　　　　　戊○○
共　　 同
選任辯護人　李建賢律師
上列被告因違反著作權法案件，經檢察官提起公訴（94年度偵字
第7633號），被告於本院準備程序期日就被訴事實為有罪之陳述
，經本院合議庭裁定本案改由受命法官獨任以簡式審判程序進行
審理後，判決如下：
    主  文
乙○○共同意圖銷售而擅自以重製於光碟之方法侵害他人著作財
產權，處有期徒刑貳年，減為有期徒刑壹年，緩刑肆年，並應立
悔過書，及於本判決確定後壹年陸個月內向檢察官指定之公庫支
付新臺幣肆拾萬元。如附件一所示之物，均沒收。
甲○○共同意圖銷售而擅自以重製於光碟之方法侵害他人著作財
產權，處有期徒刑壹年肆月，減為有期徒刑捌月，緩刑貳年，如
附件一所示之物，均沒收。
丙○○共同意圖銷售而擅自以重製於光碟之方法侵害他人著作財
產權，處有期徒刑壹年貳月，減為有期徒刑柒月，緩刑貳年，如
附件一所示之物，均沒收。
庚○○共同意圖銷售而擅自以重製於光碟之方法侵害他人著作財
產權，處有期徒刑壹年拾月，減為有期徒刑拾壹月，緩刑肆年，
並應立悔過書，及於本判決確定後壹年陸個月內向檢察官指定之
公庫支付新臺幣拾萬元。如附件一所示之物，均沒收。
戊○○共同意圖銷售而擅自以重製於光碟之方法侵害他人著作財
產權，處有期徒刑壹年壹月，減為有期徒刑陸月又拾伍日，如附
件一所示之物，均沒收。
    事  實
一乙○○於民國93年8 月間頂下設於臺北市○○區○○路3 號1
  樓之「紙風船電視遊樂器商店」，並更名為「群聚電玩專賣店
  」，自任負責人，向臺北市政府申請登記，於93年10月28日核
  准設立（惟招牌仍為「紙風船電視遊樂器商店」）。乙○○頂
  下該址後，即僱用葉仲智（業經檢察官以曾經判決確定另為不
  起訴處分）擔任該店店長（至94年1 月間離職），並自94年1
  月底某日，以月薪新臺幣（下同）25,000元僱用甲○○，於94
  年4 月初以月薪25,000元僱用丙○○擔任該店店員，負責店內
  產品銷售、運送等相關業務；並另於臺北市○○區○○路62
  巷16號設置倉庫，於93年8 月某日起，以月薪30,000元僱用庚○○，及自94年3 月間以月薪20,000元僱用戊○○為該處員工
  ，負責店內產品銷售、運送等相關業務。
二乙○○等6 人均明知如附表一編號1 至17所示之商標名稱及圖
  樣，分別為日商光榮股份有限公司（下稱日商光榮公司）、日
  商新力電腦娛樂股份有限公司（下稱新力公司）、日商任天堂
  股份有限公司（下稱任天堂公司）、美商微軟公司向經濟部中
  央標準局（現為智慧財產局）為商標註冊登記，享有商標專用
  權，分別指定使用於如附表一「指定使用商品欄」所示之商品
  ，日商光榮公司所享有之上揭商標權並自92年4 月1 日至101
  年9 月15日授權臺灣光榮股份有限公司（下稱臺灣光榮公司）
  使用，上開商標均在國際間行銷多年，為相關大眾所共知之商
  標圖樣，且均仍在專用期間（相關商標圖樣、註冊號數、專用
  期間、商標專用權人、專用範圍均如附表一所示），未得商標
  專用權人同意或授權，不得在同一或類似商品使用相同或近似
  之商標，或明知為前開商品而販賣、意圖販賣而陳列。亦明知
  如附表二所示之「PlayStation2」（下稱PS2） 系統之「垂釣
  高手釣魚幻想」、「忍者龜2 」等電腦程式遊戲軟體及「Play
  Station 」（下稱PS）系統之「黏土超人2 」、「雅典娜」等
  電腦程式遊戲軟體均係新力公司創作，又上開「PS2 」、「PS
  」遊戲光碟系統之遊戲光碟軟體均有新力公司所創作之可對應
  置入「PS2 」、「PS」電視遊樂器主機平台執行之「Library
  Programs」、「PlayStation Programmer Tools」電腦程式著
  作，均為新力公司享有著作權並受我國著作權法保護之電腦遊
  戲軟體著作；復知如附表三所示之「口袋怪獸金」、「大金剛
  」等、附表四所示「三國志9 」、「真三國無雙」等電腦程式
  遊戲軟體，分別為任天堂公司、臺灣光榮公司享有著作權之電
  腦遊戲軟體著作；暨知如附表五「種類」欄1 至35所示「最後
  一戰2 」、「AZURIK」等電腦程式遊戲軟體，及上開光碟內暨
  附表五編號XB000 至XB684 所示之「蜘蛛人」、「榮譽勳章3
  反攻前線」等遊戲光碟內之「XBOX」系統遊戲軟體光碟內所儲
  存之「XBOX Development Kit」電腦程式軟體，係美商微軟公
  司享有著作權之電腦程式著作，上開著作均為受我國著作權法
  保護之電腦軟體著作，非經上開著作權人同意，不得意圖銷售
  而擅自重製、亦不得散布，及意圖散布而持有，且明知附表二
  、附表三、附表四之部分遊戲光碟、卡匣外包裝有新力公司、
  任天堂公司、日商光榮公司註冊之上開商標，且上開遊戲光碟
  、卡匣與附表五所示之遊戲光碟，部分經主機執行後則會出現
  新力公司、美商微軟公司、任天堂公司、日商光榮公司註冊之
  上開商標。而附表二所示之「PS」、「PS2 」系統電腦軟體遊
  戲光碟，經主機執行後，螢幕除顯示新力公司註冊之商標圖樣
  外，另會出現「Licensed by Sony Computer Entertainment
  Inc.」之授權字樣，使觀看人混淆而誤以為係該公司產品，足
  生損害於新力公司（詳如附表二～五所示）。詎乙○○自93年
  8 月頂下該店後，即與甲○○、丙○○、庚○○、戊○○竟共
  同基於意圖銷售而擅自重製他人著作權於光碟、散布侵害他人
  著作財產權之光碟重製物，或意圖散布而持有為常業犯意聯絡
  ，及明知為仿冒商標商品而販賣、行使偽造私文書之概括犯意
  聯絡（犯意聯絡期間為甲○○、丙○○、庚○○、戊○○等人
  受乙○○僱用期間），未經上開公司同意或授權，由乙○○多
  次向綽號「小楊」成年男子，以每片新臺幣（下同）約60元至
  70元不等之價格，購得未經授權擅自重製上開著作權人公司所
  發行之原版遊戲光碟片之盜版品後，於上述倉庫內，交予庚○○以乙○○所有扣案之燒錄機及1 對2 或1 對3 燒錄機，盜拷
  上揭著作權人之電腦程式著作（起訴書誤為視聽著作），重製
  於空白光碟。俟前揭大西路3 號1 樓電玩專賣店，客人訂購盜
  版遊戲光碟時，甲○○與丙○○即撥打門號0000000000行動電
  話，向庚○○與戊○○叫貨，再由庚○○或戊○○以機車專送
  方式（戊○○受僱後，庚○○即不兼送貨之工作），將盜版光
  碟送至上揭專賣店門口置物櫃內，再由甲○○與丙○○指示客
  人至門口置物櫃內自行取貨，以每片150 元至250 元不等之價
  格，出售予不特定之顧客以賺取差價牟利，並恃以維生，迄至
  94年4 月12日18時30分、19時許，為警持搜索票分別在上開2
  址查獲，並扣得如附表二至五所示之重製盜版遊戲光碟、卡匣
  （扣押物品清單之數目有誤）、空白光碟片1,500 片、光碟綿
  布套3 箱、遊戲光碟目錄表29本、帳冊3 本、估價單115 張、
  燒錄機4 台、1 對2 燒錄機1 台、1 對3 燒錄機4 台、行動電
  話2 支（門號分別為0000000000、0000000000），而悉上情。
二經被害人新力公司、美商微軟公司、任天堂公司、臺灣光榮公
  司訴由內政部警政署保安警察隊第二總隊第一大隊第一中隊報
  告臺灣士林地方法院檢察署檢察官偵查起訴。
    理  由
一本件被告所犯非死刑、無期徒刑、最輕本刑為3 年以上有期徒
  刑之罪，或高等法院管轄第一審之案件，被告於本院準備程序
  中，就被訴事實為有罪之陳述，經告以簡式審判程序之旨，並
  聽取檢察官、被告之意見後，本院合議庭裁定由受命法官進行
  簡式審判程序，是本件之證據調查，依刑事訴訟法第273 條之
  2 規定，不受同法第159 條第1 項、第161 條之2 、第161 條
  之3 、第163 條之1 及第164 條至第170 條規定之限制，合先
  敘明。
二上揭犯罪事實，業據被告乙○○、甲○○、丙○○、庚○○、
  戊○○於本院調查審理時自白不諱，並有下述證據可佐：
  (一)證人即告訴人新力公司告訴代理人己○○、證人即告訴人臺
    灣光榮公司告訴代理人何存忠、丁○○、證人即美商微軟公
    司告訴人葉孟真律師、張曉玲、證人即任天堂公司職員嚴立
    媛分別於警詢、檢察事務官及本院審理之證述（見偵7633卷
    第16 4頁、偵7807卷第49、51、55、57頁、本院96年5 月28
    日審理筆錄），及其等所提告訴狀暨附表在卷可參（見偵
    7633 卷 第7 至30 106以下頁、偵7672卷第13頁以下、偵
    7807卷第79、80頁、本院卷內日商新力公司及美商微軟公司
    所提之告訴理由狀、附表）。
  (二)搜索扣得如附表二至五所示之光碟片、卡匣、空白光碟片1,
    500 片、光碟綿布套3 箱、遊戲光碟目錄表29本、帳冊3 本
    、估價單115 張、燒錄機4 台、1 對2 燒錄機1 台、1 對3
    燒錄機4 台。
  (三)附表一所示商標分別為新力公司、美商微軟公司、任天堂公
    司、日商光榮公司享有商標專用權之商標，日商光榮公司享
    有之上揭商標權並自92年4 月1 日至101 年9 月15日授權臺
    灣光榮公司使用等情，有商標註冊證、經濟部智慧財產局商
    標資料檢索等存卷可參。
  (四)另如附表二至五所示電腦程式及上開電腦程式分別為告訴人
    新力公司、臺灣光榮公司、美商微軟公司、任天堂公司享有
    著作權之電腦程式著作，有告訴人新力公司、臺灣光榮公司
    、美商微軟公司、任天堂公司所提經認證美國著作權局著作
    權登記證書影本、PlaySation、PlaySation 2真品遊戲軟體
    光碟標示面與光碟外包裝封面影本、鑑視證明、鑑視結果、
    著作權證明書、光碟檢驗報告、「Development Kit」程式
    碼之著作權證明文件、鑑識報告書、、統一發票、封面及目
    錄鑑定意見書、內政部著作權執照。
  (五)並有檢察事務官勘驗筆錄、群聚電玩專賣店登記證、搜索票
    、搜索扣押筆錄、目錄、採證照片等在卷可徵。
  依上，堪認被告之自白與事實相符。本件事證明確，應依法論
  科。
三按被告行為後，刑法於94年2 月2 日修正公布，95年7 月1日
  施行，而刑法施行法亦於95年6 月14日增訂第1 條之1 。修正
  後刑法第2 條第1 項規定：「行為後法律有變更者，適用行為
  時之法律。但行為後之法律有利於行為人者，適用最有利於行
  為人之法律。」，係規範行為後法律變更所生新舊法律比較適
  用之準據法，於新法施行後，應適用修正後刑法第2 條第1 項
  之規定，為「從舊從輕」之比較（此條項規定，僅係新、舊法
  之比較適用之宣示性指導原則，並非實體刑罰法律，自不生行
  為後法律變更之比較適用問題）。且比較時應就罪刑有關之共
  犯、未遂犯、想像競合犯、牽連犯、連續犯、結合犯，以及累
  犯加重、自首減輕暨其他法定加減原因（如身分加減）與加減
  例等一切情形，綜其全部罪刑之結果而為比較（最高法院95年
  第8 次刑事庭會議決議參照）。經查：
  1.被告行為時之商標法第82條之法定刑為「1 年以下有期徒刑
    ，拘役或科或併科新臺幣5 萬元以下罰金」，而被告於行為
    時之刑法第33條第5 款係規定「罰金：1 元以上。」，惟95
    年7 月1 日修正公布施行之刑法第33條第5 款則規定：「罰
    金：新台幣1 千元以上，以百元計算之。」，比較修正前後
    之規定，以修正前之規定，較有利於被告。
  2.被告行為後，刑法業已刪除舊刑法第56條連續犯之規定，此
    刪除雖非犯罪構成要件之變更，但顯已影響行為人刑罰之法
    律效果（修正後原屬連續犯之數個犯罪行為，依新法應數罪
    併罰），自屬法律有變更，依新法第2 條第1 項規定，比較
    新、舊法結果，仍應適用較有利於被告之行為時法律即舊法
    論以連續犯。
  3.至修正後刑法第55條規定：「一行為而觸犯數罪名者，從一
    重處斷，但不得科以較輕罪名所定最輕本刑以下之刑。」，
    此增定但書有關科刑之限制，為想像競合犯法理之明文化，
    非屬法律之變更，不生新舊法比較之問題，應適用新法規定
    。
  4.修正後刑法第28條關於成立共同正犯之標準，將原來共同正
    犯之共同「實施」犯罪，改為共同「實行」犯罪，剔除完全
    未參與犯罪相關行為之「實行」的「陰謀共同正犯」及「預
    備共同正犯」，是修正後之共同正犯之可罰性要件之範圍業
    已減縮。惟本件被告乙○○、甲○○、丙○○、庚○○、戊○○就上開犯行，彼此間均有犯意聯絡及行為分擔，不論依
    修正前或修正後之規定，均屬共同正犯，對被告並無有利或
    不利之情形，故毋庸比較新舊法，應逕行適用裁判時之法律
    （最高法院95年11月7 日第21次刑庭會議意旨參照）。
  5.經綜合比較，本件應適用修正前刑法之規定。
四按商標之使用係指為行銷之目的，將商標使用於商品或其包裝
  、容器、標帖、說明書價目表或其他類似物件上，而持有、陳
  列或散布，使用於同一商品或類似商品，若附加相同或近似於
  他人註冊商標圖樣於商品之包裝、容器、說明書、價目表上，
  應即受他人商標專用權效力所拘束，此為商標法第6 條第1 項
  所明定。又透過電磁作用，如以遊樂器、光碟機、電腦主機之
  操作為媒介，始於電視或電腦螢幕前出現商標圖樣者，其標示
  型態足資一般商品購買人認識其表彰商品之來源者，解釋上應
  認屬於商標法第6 條第1 項之所稱之其他類似物件之範疇。依
  上開證物顯示，如附表二、三、四、五所示之仿冒遊戲光碟、
  卡匣或外包裝或以主機執行後，有如附表一所示之商標圖樣，
  分別屬於新力公司、美商微軟公司、任天堂公司、日商光榮公
  司授權臺灣光榮公司使用之商標，此等商標非但經我國經濟部
  智慧財產局註冊登記，應受我國商標法之保護，且係業界及一
  般消費者等相關大眾所共知之商標，被告等明知所販入重製及
  所重製之遊戲光碟片、卡匣係仿冒商標之商品，足以使人與真
  品發生混淆，而該等仿冒光碟片透過電視遊樂器或電腦主機之
  執行，在螢幕畫面上會出現上開公司所註冊之相同商標圖樣，
  且部分於外包裝上亦顯示他人同一商品之相同商標圖樣，被告
  仍予販售，顯已侵害他人商標權，至為明灼。
五次按以錄音、錄影或電磁紀錄藉機器或電腦處理所顯示之聲音
  、影像或符號，足以表示其用意之證明者，依刑法第220 條第
  2 項規定，以文書論。又文書之行使，每因文書性質、內容不
  同而異，就刑法第220 條之準文書所言，祗須藉由機器或電腦
  處理，即足以表示其文書之內容，其於行為人將偽造之準私文
  書藉由機器或電腦處理時，已有使用該偽造之準文書，達於行
  使準私文書之程度，固不待言；其因販賣而交付該偽造之準文
  書之情形，如販賣者主觀上係以偽作真之意思販賣，且知買受
  者一經藉機器或電腦之處理，仿冒光碟內容之偽造準文書必當
  顯現，仍予以出售，將該偽造之準文書置於可能發生文書功能
  之狀態下，應認係對偽造準文書之內容有所主張之行使行為，
  苟足以生損害於公眾或他人，即應成立行使偽造文書罪，至買
  受者是否知其為仿冒品，並非所問（最高法院95年台上字第65
  73號判決可資參照）。又如販賣者明知該準文書確為偽造，藉
  由機器或電腦處理即可使用該偽造之準文書時，因買受者已達
  於可隨時使用該準文書之狀態，毋待販賣者更有所主張，應認
  販賣該偽造準文書者於交付時，即與行使無異，毋須就該偽造
  之著作物內容更有所主張始可構成行使偽造準文書之行為（最
  高法院91年度台上字第4375號判決可資參照）。本件被告販賣
  之如附表二仿冒遊戲光碟片中仿冒「PS」、「PS2 」系統之遊
  戲光碟，透過電視遊樂器或電腦主機執行時，螢幕畫面上均會
  顯示偽造之新力公司「Licensed by Sony Computer
  Entertainment Inc.」等授權文字，用以表明為該公司授權之
  意思，亦足以對外表示該等光碟片產品係新力公司所授權生產
  之用意之證明。被告等人以販賣仿冒光碟為業，販賣數量復鉅
  ，販賣時間非短暫，其主觀上對於其所販賣如附表二之仿冒「
  PS」、「PS2 」系統之遊戲光碟片，當知該盜版光碟一經執行
  即會出現上開偽造之新力公司「Licensed by Sony Computer
  Entertainment Inc.」等準私文書，足以令人以真品方式執行
  使用，仍以偽作真之意思販賣之；其既明知購買之顧客均會藉
  由執行該仿冒遊戲軟體之電腦軟體指令，在螢幕畫面上顯示出
  上開準私文書，竟持以販賣交付後藉以行使該等準私文書，自
  足以生損害於新力公司之商譽及對其商品之有效管理，而犯刑
  法第216 條、第210 條、第220 條第2 項之行使偽造準私文書
  罪。
六又按刑法上所謂常業犯，指反覆以同種類行為為目的之社會活
  動職業性犯罪而言，至於犯罪所得之多寡，是否恃此犯罪為唯
  一之謀生職業，則所非問（最高法院85年度台上字第51 0號判
  例參照）。且刑法上之常業犯，係以犯罪行為為生活之職業，
  恃之以維生。因之常業犯就其犯意而言，係以同一犯罪行為恃
  以維生之意思，反覆為之，具有同一不變犯意之連續性。就其
  犯罪行為客體內涵觀察，客觀上必須具有相當時間之連續性及
  可確定性，足以為生活之職業（最高法院93年度台上字第2752
  號判決可資參照）。查本件被告乙○○為「群聚電玩專賣店」
  負責人，甲○○、丙○○、庚○○、戊○○分別在前述期間受
  僱於乙○○，在上述「群聚電玩專賣店」或其倉庫任職，其等
  未經著作財產權人之同意，販入盜版遊戲光碟販賣及重製後販
  賣，期間非短，堪認其反覆以同種類之販賣、重製行為為目的
  ，自應論以常業犯。再按「行為後法律有變更者，適用行為時
  之法律。但行為後之法律有利於行為人者，適用最有利於行為
  人之法律。」，刑法第2 條第1 項訂有明文，已如前述。而著
  作權法分別於被告等人行為之95年5 月30日修正部分條文，並
  於95年7 月1 日施行，新修正之著作權法刪除原著作權法第94
  條有關常業犯之規定，則被告等人之犯行，依修正後之著作權
  法既已刪除常業犯之規定，則所犯各罪應依數罪併罰之規定分
  論併罰。此刪除雖非犯罪構成要件之變更，但顯已影響行為人
  刑罰之法律效果，自屬法律有變更，依刑法第2 條第1 項規定
  ，比較新、舊法結果，仍以行為時法論以常業犯，較有利於被
  告。
七核被告等人所為，分別係犯修正前著作權法第94條第1 項以犯
  同法第91條之1 第3 項明知係侵害著作財產權之重製物光碟而
  散布之常業罪、修正前著作權法第94條第2 項、第91條第3 項
  意圖銷售而擅自以重製於光碟之方法侵害他人之著作財產權之
  常業罪、商標法第82條明知為未得商標權人同意，於同一商品
  ，使用相同之註冊商標商品而販賣罪，及刑法第216 條、第21
  0 條、第220 條第2 項之行使偽造準私文書罪。被告等人意圖
  散布而持有盜版光碟之犯行為散布犯行之高度行為所吸收，其
  等以重製之方法偽造準私文書之低度行為為行使之高度行為所
  吸收，均不另論罪。被告乙○○、甲○○、丙○○、庚○○、
  戊○○及葉仲智彼此間，就前開犯行，於其等任職期間，均有
  犯意之聯絡及行為之分擔，均為共同正犯。被告等人先後多次
  販售侵害他人商標權之商品、及行使偽造準私文書之犯行，時
  間均各自緊接，犯罪構成要件各自相同，顯各基於概括犯意反
  覆為之，均屬修正前刑法規定之連續犯，應均依修正前刑法第
  56條之規定以一罪論，並分別加重其刑。又被告等人分別以一
  販售行為而犯上開4 罪，及同時侵害新力公司、美商微軟公司
  、任天堂公司、日商光榮公司、臺灣光榮公司之商標權、著作
  權，新力公司對其等授權商品之有效管理等數法益，為想像競
  合犯，應依刑法第55條規定，分別從一較重之行為時著作權法
  第94條第2 項以犯同法第91條第3 項之意圖銷售而擅自以重製
  於光碟之方法侵害他人之著作財產之常業罪論處。被告等人侵
  害美商微軟公司如附表一編號17之商標部分，起訴書之犯罪事
  實未敘及，然檢察官就犯罪事實之一部起訴者，其效力及於全
  部，此部分與公訴人起訴之犯罪事實既具有實質上及裁判上一
  罪關係，依審判不可分之原則，應為起訴效力所及，本院自應
  併予審究。被告等人均以重製及散布盜版光碟為業，並依此維
  生，自為常業犯，原起訴書認被告成立修正前著作權法第91條
  第3 項、第91條之1 第3 項雖有未洽，然業據實行公訴檢察官
  於本院審理期間更正起訴法條為修正前著作權法第94條第1 項
  、第2 項（見檢察官96年5 月28日補充理由書），依檢察一體
  原則，本院自無庸變更起訴法條。
八爰分酌各被告為圖一己私利，竟故意侵害他人之著作財產權、
  商標專用權，使告訴人之智慧財產權受有相當損害，及查扣之
  盜版光碟片之數量，犯罪之時間、動機、手段、目的、所生危
  害、被告犯罪後之態度等一切情狀，分別量處如主文所示之刑
  。被告等人之上開犯行，犯罪時間均在96年4 月24日以前，所
  犯上開罪名，符合中華民國96年罪犯減刑條例有關減刑之規定
  ，爰依該條例第2 條第1 項第3 款之規定減其刑期二分之一。
  再查被告乙○○、甲○○、丙○○、庚○○前未曾受有期徒刑
  以上刑之宣告，此有臺灣高等法院被告前案紀錄表在卷足稽，
  因一時失慮，偶罹刑典，事後已坦承犯行，深具悔意，經此刑
  之宣告後，應知警惕而無再犯之虞，本院因認暫不執行其刑為
  當，予以宣告緩刑（緩刑期間分別如主文所示），用啟自新。
  被告乙○○、庚○○並依同條第2 項第2 款、第4 款之規定，
  分別命被告乙○○、庚○○為附記事項所列行為，以觀後效。
  至被告戊○○前曾因竊盜案件，經本院於95年12月4 日以95年
  度士簡字第1331號刑事簡易判決處刑判處有期徒刑3 月，緩刑
  3 年確定（有臺灣高等法院被告前案紀錄表在卷足稽），不符
  刑法第74條第1 項得予緩刑宣告之要件，故不諭知緩刑，併予
  指明。又刑法第74條有關緩刑宣告之規定，雖於94年2 月2日
  總統令修正公布，並於95年7 月1 日施行，然因緩刑之條件並
  非針對行為而設，而係著重「裁判時」是否合於緩刑之要件，
  自應直接適用修正後刑法第74條之規定（最高法院95年第8次
  刑事庭會議決議參照），而無需與其他與罪刑有關之修正條文
  綜合比較，併此敘明。
九附記事項：
  (一)被告乙○○應立悔過書，並於本判決確定後1 年6 個月內向
    檢察官指定之公庫支付新臺幣40萬元。
  (二)被告庚○○應立悔過書，並於本判決確定後1 年6 個月內向
    檢察官指定之公庫支付新臺幣30萬元。
十扣案如附表二至五所示之盜版光碟、卡匣，暨空白光碟片1,50
  0 片、光碟綿布套3 箱、遊戲光碟目錄表29本、帳冊3 本、估
  價單115 張、燒錄機4 台、1 對2 燒錄機1 台、1 對3 燒錄機
  4 台，均為被告乙○○所有，且供被告等人犯修正前著作權法
  第94條之罪所用，應依同法第98條前段沒收。至扣案行動電話
  2 支，並無證據證明為供本件犯行所用，自無從諭知沒收。至
  部分扣案光碟、卡匣及外包裝侵害他人商標權者，併依商標法
  第83條規定不論屬於犯人與否，宣告沒收之。另沒收為從刑，
  不在中華民國96年罪犯減刑條例減刑之範圍內，附此敘明。
十一公訴意旨另認被告等人尚有仿冒臺灣光榮公司「三國志」、「
  真三國無雙」之商標圖樣，及日商新力公司「Play Station2
  」之商標圖樣，此部分亦成立商標法犯嫌云云，然查卷並無證
  據證明臺灣光榮公司向經濟部智慧財產局申請「三國志」、「
  真三國無雙」之商標圖樣註冊，日商新力公司有申請「Play
  Station2」之商標圖樣註冊，公訴人此部分之認定尚屬有誤，
  此部分犯罪不能證明，原應為無罪之諭知，然因檢察官認此部
  分與已起訴且經本院論罪科刑部分，有連續犯、想像競合犯裁
  判上一罪關係，爰不另為無罪之諭知。
十二據上論斷，應依刑事訴訟法第299 條第1 項前段、第273 條之
  1 第1 項，商標法第82條、第83條，修正前著作權法第94條第
  1 項、第2 項、第98條前段，刑法第2 條第1 項、第11條、第
  28條、第216 條、第210 條、第220 條第2 項、第55條、第74
  條第1 項第1 款、第2 項第2 款、第4 款、第3 項，修正前刑
  法第56條，中華民國96年罪犯減刑條例第2 條第1 項第3 款、
  第7 條，判決如主文。
十三本案經檢察官林宏松、陳銘鋒到庭執行職務。
中　　華　　民　　國　　96　　年　　8 　　月　　10　　日
                  刑事第四庭  法　官      江翠萍
以上正本證明與原本無異。
如不服本判決，應於判決送達後10日內，向本院提出上訴狀。
                              書記官      陳慧玲
中　　華　　民　　國　　96　　年　　8 　　月　　13　　日
附錄本案論罪科刑法條之依據：
商標法第82條
明知為前條商品而販賣、意圖販賣而陳列、輸出或輸入者，處一
年以下有期徒刑、拘役或科或併科新臺幣五萬元以下罰金。
商標法第83條
犯前二條之罪所製造、販賣、陳列、輸出或輸入之商品，或所提
供於服務使用之物品或文書，不問屬於犯人與否，沒收之。
（93.9.1公布施行）著作權法第94條
以犯第91條第1 項、第2 項、第91條之一、第92條或第93 條 之
罪為常業者，處一年以上七年以下有期徒刑，得併科新臺幣三十
萬元以上三百萬元以下罰金。
以犯第 91 條第 3 項之罪為常業者，處一年以上七年以下有期徒
刑，得併科新臺幣八十萬元以上八百萬元以下罰金。
（93.9.1公布施行）著作權法第98條
犯第九十一條至第九十六條之一之罪，供犯罪所用或因犯罪所得
之物，得沒收之。但犯第九十一條第三項及第九十一條之一第三
項之罪者，其得沒收之物，不以屬於犯人者為限。
刑法第216條
行使第210條至第215條之文書者，依偽造、變造文書或登載不實
事項或使登載不實事項之規定處斷。
刑法第210條
偽造、變造私文書，足以生損害於公眾或他人者，處五年以下有
期徒刑。
刑法第220條
在紙上或物品上之文字、符號、圖畫、照像，依習慣或特約，足
以為表示其用意之證明者，關於本章及本章以外各罪，以文書論
。
錄音、錄影或電磁紀錄，藉機器或電腦之處理所顯示之聲音、影
像或符號，足以為表示其用意之證明者，亦同。
稱電磁紀錄，指以電子、磁性或其他無法以人之知覺直接認識之
方式所製成之紀錄，而供電腦處理之用者。
